【裁判字號】    97,破抗,11
【裁判日期】    970212
【裁判案由】    破產宣告
【裁判全文】
臺灣高等法院民事裁定                  97年度破抗字第11號
抗  告  人  非常喜實業股份有限公司
法定代理人  甲○○
代  理  人  黃  忠律師
上列抗告人因聲請破產宣告事件，對於中華民國96年12月31日臺
灣臺北地方法院96年度破字第151號裁定提起抗告，本院裁定如
下：
    主  文
抗告駁回。
抗告訴訟費用由抗告人負擔。
    理  由
一、抗告意旨略以：抗告人非常喜實業股份有限公司因經營不善
    ，虧損累累，債務已達新台幣（下同）537萬5745元，抗告
    人已無力清償，僅餘現金70萬元以支付破產財團費用及財團
    債務，為此聲請宣告破產，竟遭原法院以抗告人未釋明確有
    上揭財產而裁定駁回聲請：惟原法院未調查、保全上揭現金
    即認抗告人已無資產可組成破產財團，遽認本件無宣告破產
    實益，顯有違誤，爰提起抗告請求廢棄原裁定等語。
二、按破產對債務人不能清償債務者宣告之，破產宣告後，如破
    產財團之財產不敷清償財團費用及財團債務時，法院因破產
    管理人之聲請，應以裁定宣告破產終止，破產法第57條、第
    148條分別定有明文。倘債務人毫無財產可構成破產財團，
    或債務人之財產不敷清償破產財團之費用及財團之債務，無
    從依破產程序清理其債務時，得以無宣告破產之實益，裁定
    駁回聲請（最高法院91年台抗字第60號裁定意旨參照）。經
    查，抗告人主張其已不能清償債務，債務達537萬5745元，
    抗告人已無力清償，財產僅餘現金70萬元，並舉財產狀況說
    明書及債權人名冊為證（見原審院卷第5至6頁），經原法院
    調閱其名下已無財產，亦有稅務電子閘門財產所得調件明細
    表可佐（見原審院卷第10頁）；然明細顯示抗告人已無任何
    動產、不動產或其他財產，則抗告人又謂其保有70萬元現金
    以支付破產程序所需，即與上述證據所示不合。抗告人雖以
    70 萬元未存入帳戶係因擔心被查扣使然；然對於破產人之
    債權在破產宣告前成立者，為破產債權，非依破產程序不得
    行使，破產法第98、99條亦定有明文，抗告人所述即與上揭
    規定不符，況且債務人財產不論以現金、存款或其他型態存
    在，均不能避免債權人行使權利，抗告人所陳顯非可取。是
    則原法院以查無上揭70萬元現金，認本件破產宣告為無實益
    ，裁定駁回抗告人破產宣告之聲請，依法並無不合。抗告人
    抗告後復未對此為釋明，從而，原裁定依法並無不合之處，
    抗告意旨指原裁定不當，聲明廢棄，為無理由，應予駁回，
    爰裁定如主文。
中    華    民    國    97    年    2     月    12    日
                    民事第十三庭
                        審判長法  官  黃嘉烈
                              法  官  楊絮雲
                              法  官  吳燁山
正本係照原本作成。
本裁定除以適用法規顯有錯誤為理由，並經本院許可外，不得再
抗告。如提起再抗告，應於收受後10日內委任律師為訴訟代理人
向本院提出再抗告狀。並繳納再抗告費新台幣1000元。
中    華    民    國    97    年    2    月    14     日
                              書記官  于  誠


司法院資訊處製作；財團法人民間司法改革基金會備份。
